

# MARCO ANTONIO CELAYA ROJAS

Ingeniero Civil

Lugar de Nacimiento: Mexicali, Baja California.

Correo: ing.mcelaya@gmail.com

Celular: 686-1-86-88-62

Experiencia profesional: 8 años

### **Perfil profesional**

Destacado en el área de **Programación y logística de Obra en Edificación** con énfasis en determinación de presupuesto, negociación previa, procesos constructivos, control de obra, análisis de programación y rutas criticas. Manejo y coordinación de procesos en un proyecto a partir de un conceptual o proyecto Arquitectónico.

Orientado a resultados, manejo de estrés, capacidad de iniciativa, seriedad, trabajo en equipo, liderazgo, lealtad, son algunas de mis fortalezas.

Objetivos Personales: Directivo de la empresa de la industria de la construcción aportando y ayudando a crecer a esta misma, y siempre seguir en capacitación y aprendizaje constante. Potencializar la capacidad de la empresa para Administrar más proyectos a la vez . Especializarme en el mercado inmobiliario a mayor nivel.

Para mi es clave la actitud y aptitud que tengas ante todo, nadie en este mundo es experto en todos los temas y lo que aporta o diferencia es el querer seguir en constante crecimiento y aportando el extra.

#### **Experiencia profesional**

#### 2016-2018 Investments and Properties M2 S.A. DE C.V.

Cargo: Gerente de Área Técnica.

Periodo: de Octubre del 2016 a Septiembre del 2018.

Función: Coordinar y Administrar proyectos de Edificación para Campus Universitarios, partiendo de un Proyecto,

Administración de recursos y Obra, hasta finalmente entrega de llave en mano.

Actividades: Estructuración de procesos de trabajo, Coordinación de labores con Área técnica, Control de Pagos, Negociaciones

y/o acuerdos con Contratistas, Detección de rutas criticas en proyectos, Cronogramas de Ejecución Anual, Presentación de reporte del Área con Estatus Físico-Financiero en Grafica "S" por proyecto, coordinación con proyectistas. Revisión semanal con Área técnica sobre la programación, Calidad en obra, Estimaciones, y Pagos a

Contratistas y proveedores por proyecto.

Logros: Entrega de Campus Universitarios como: UNEA Campus Tijuana, UNEA Campus Chihuahua, UNIDEP Campus

Culiacán, UVA Campus Tijuana, en periodos de ejecución de 6 meses en promedio.

En otros logros la formación de la **Estructura de división de los departamentos**, alcances y funciones que conforman el Área técnica debido a su crecimiento inmediato.

# 2015-2016 Contrato por servicios profesionales con - <u>Universidad Autónoma de Baja</u> California.

Contrato: "Supervisión y Control de la Obra Denominada Impermeabilización en 44 Edificios del Campus

Mexicali de la Universidad Autónoma de Baja California."

Cargo: Servicios de Supervisión externa.

Periodo: de Noviembre del 2015 a Julio del 2016

Función: Revisión y supervisión del proceso de la obra, dar soluciones a problemáticas durante la realización de la misma,

Manejo de **Bitácora de obra**, Realización de **carpeta de revisión** ( reportes, avance físico y financiero, pruebas de control de calidad de materiales, minutas de trabajo) , **planos finales de obra**, **acta de entrega de la obra**, **acta de** 

finiquito.

#### 2015-2015 Productos y Construcciones El Pilar S.A. de C.V.

Obra: "Revisión y Acondicionamiento de viviendas en fraccionamiento Hacienda El Pilar"

Cargo: Residente y Administrador de Obra.Periodo: de Mayo del 2015 a Octubre del 2015

Función: Revisión, Inspección, Reparación y adecuación de viviendas hasta su estado optimo de habitabilidad.

#### 2010-2015 A.M. Escobedo Diseño y Construcción

Cargo: Residente de Obra y Encargado del Control de Estimaciones de Obra

Función: Cuantificación de volúmenes de Obra, Elaboración de presupuestos, Cotización de materiales y Mano de obra,

Análisis de precios unitarios, Elaboración de estimaciones, Control de Nomina.

Obra: "REMODELACIÓN PARA EL EDIFICIO DEL INSTITUTO DE INVESTIGACIONES CULTURALES MUSEO

**DEL CAMPUS MEXICALI.** 

Cliente: Universidad Autónoma de Baja California.

Periodo: de 03 de mayo del 2013 al 22 de Agosto del 2013. en Mexicali, Baja California.

Obra: "Construcción de Restaurante 100 MONTADITOS Ubicado en Plaza Juárez, Calz. Justo Sierra"

Cliente: Pilar Capital S.A. de C.V.

Periodo: De 08 de Marzo del 2014 al 30 de Mayo del 2014, en Mexicali, Baja California.

Obra: "Construcción de las Oficinas de la Empresa ESCO S.A. de C.V. en Colonia Ignacio Allende."

Cliente: ESCO S.A. de C.V.

Periodo: De 07 de Octubre del 2014 al 05 de Mayo del 2015. en Mexicali, Baja California.

Cargo: Analista de Precios Unitarios y Encargado del Control de Estimaciones de Obra.

Función: Cuantificación de volúmenes de Obra, Elaboración de presupuestos, Cotización de materiales, Análisis de

precios unitarios, Elaboración de estimaciones y convenios.

Obra: "Acondicionamiento de Laboratorio Provisional en el Centro de Salud del Estado"

Cliente: ISESALUD

Periodo: Enero del 2012 a Abril del 2012

Obra: "CONSTRUCCIÓN DE CÁMARA DE GESELL, AULA Y CUBÍCULOS PARA LA ESCUELA DE

INGENIERÍA Y NEGOCIOS GUADALUPE VICTORIA CAMPUS MEXICALI."

Cliente: Universidad Autónoma de Baja California.
Periodo: de Octubre del 2012 a Enero del 2013

Cargo: Auxiliar de Residente de Obra y Encargado del Control de Estimaciones de Obra.

Función: Supervisión y control de obra, Levantamiento Topográfico con equipo, Cotización de materiales,

Cuantificación de volúmenes de obra, Control de obra, Elaboración de presupuestos, Elaboración de

estimaciones y convenios, Análisis de precios unitarios.

Obra: "E-385 UABC Unidad Mexicali, Reparación de Daños por Sismo en

Facultad de Ingeniería 2010."

Cliente: Instituto de la Infraestructura Física Educativa de Baja California.

Periodo: Abril del 2010 a Octubre del 2010

Obra: "Rehabilitación de Edificio de la Facultad de Arquitectura y Diseño. campus

Mexicali"

Cliente: Universidad Autónoma de Baja California.

Periodo: Junio del 2011 a Agosto del 2011.

Obra: "Rehabilitación de Muros, Acabados, Cancelería e Instalación Eléctrica para edificio

de la Facultad de Arquitectura y Diseño, Campus Mexicali"

Cliente: Universidad Autónoma de Baja California.

Periodo: Junio del 2011 a Septiembre del 2011

#### 2011-2011 CESPM (Servicio Profesional)

Cargo: Analista de proyectos.

Periodo: de Octubre del 2012 a Enero del 2013 Área: Proyectos (Alcantarillado Sanitario).

Función: Revisión de proyectos, Factibilidades y Memorias, Elaboración de Proyectos de alcantarillado sanitario.

#### Formación académica.

2006-2011 Licenciatura En Ingeniería Civil

Universidad Autónoma de Baja California Facultad de Ingeniería, Campus Mexicali.

2002-2005 Certificado en Técnico en Electrónica

Centro de Bachillerato Tecnológico Industrial y de Servicios.

1999-2002 Certificado Técnico en Electrónica

Escuela Secundaria Técnica #2.

1993-1999 Certificado de Primaria

Escuela Primero de Diciembre de 1953.

Instituto Corregidora.

#### **Cursos o Actividades formativas.**

Oct-2011 Curso de OPUS 2010 - Facultad de Arquitectura

(Impartido por el Arq. Figueroa)

Conocimientos.

Idiomas: Español: Nativa Inglés: 70%

**Conocimientos de Topografía:** 70% (Conocimiento de Nivel y Estación Total)

Informática.

Excel, Word, Power point (office). Nivel avanzado

Auto CAD. Nivel de avanzado

Sketch up. Nivel Básico.

Civil CAD. Nivel de intermedio

Opus cms, Opus AEC10. Nivel de avanzado

## Aptitudes.

- Iniciativa.
- Trabajo en equipo.
- Capacidad para resolver problemas.
- Orientado hacia resultados.
- Rápida adaptación.

#### Actitudes.

- Seriedad.
- Seguridad.
- Lealtad.
- Empatía.